【裁判字號】    94,訴,1614
【裁判日期】    950511
【裁判案由】    毒品危害防制條例
【裁判全文】
臺灣彰化地方法院刑事判決              94年度訴字第1614號
公  訴  人  臺灣彰化地方法院檢察署檢察官
被      告  甲○○
                      樓B4
                    現於臺灣彰化看守所
選任辯護人  周平凡律師
上列被告因違反毒品危害防制條例案件，經檢察官提起公訴（九
十四年度毒偵字第四二六二號），暨移送併案審理（臺灣台中地
方法院檢察署檢察官九十五年度毒偵字第一七七三號），本院認
有刑事訴訟法第二百七十三條之一第一項之情形，裁定改由受命
法官獨任進行簡式審判程序，判決如下：
    主  文
甲○○連續施用第一級毒品，累犯，處有期徒刑壹拾壹月。
扣案之海洛因玖包（毛重約貳拾點柒公克）及摻有海洛因而已
施用過之Marboro香煙貳支沒收銷燬之。
    事  實
一、甲○○前因施用毒品案件，除經本院裁定送強制戒治，於民
    國92年9月18日執行期滿釋放外，且經本院判處有期徒刑1年
    ，送監執行後，於94年4月7日因縮短刑期假釋出監並付保護
    管束，假釋期間應至94年8月22日始期滿。其另因偽造文書
    案件，經本院以90年度彰簡字第266號判決有期徒刑4月確定
    ，甫於90年9月4日易科罰金執行完畢。詎甲○○竟仍不知悔
    改，復基於施用第1級毒品海洛因之概括犯意，自94年8月6
    日起，至95年3月29日下午17時許止，在其位於彰化縣福興
    鄉○○村○○路162 -1號4樓B4之租處及台中市廣三大時代
    大廈地下室等地，以將海洛因置於香煙內再點燃吸食之方式
    ，連續施用第1級毒品海洛因多次，平均施用時間不定。嗣
    其於（一）94年8月16日上午8時40分許，為警持搜索票至其
    前揭租屋處執行搜索而查獲，並當場扣得其所有之第1級毒
    品海洛因1包（毛重約0.3公克）。（二）95年3月29日下午
    23時45分許，在台中市廣三大時代大廈地1樓37號停車格停
    放之車號7937－NH號自小客車內，為警查獲，並扣得其所有
    海洛    因８包 (毛重20.07，但起訴書誤為10包，毛重計
    26.83）及摻有海洛因而已施用過之Marboro香煙2支。
二、案經彰化縣警察局鹿港分局報告臺灣彰化地方法院檢察署檢
    檢察官偵起訴暨臺中縣警察局霧峰分局報告臺灣台中地方法
    院檢察署檢察官移送併案審理。
    理  由
一、按除被告所犯為死刑、無期徒刑、最輕本刑為三年以上有期
    徒刑之罪或高等法院管轄第一審案件者外，於刑事訴訟法第
    二百七十三條第一項程序進行中，被告先就被訴事實為有罪
    之陳述時，審判長得告知被告簡式審判程序之旨，並聽取當
    事人、代理人、辯護人及輔佐人之意見後，裁定進行簡式審
    判程序；除簡式審判程序及簡易程序案件外，第一審應行合
    議審判，刑事訴訟法第二百七十三條之一第一項、第二百八
    十四條之一分別定有明文。本件被告所犯係死刑、無期徒刑
    、最輕本刑為三年以上有期徒刑或高等法院管轄第一審案件
    以外之罪，並於本院行準備程序時就被訴事實為有罪之陳述
    ，本院合議庭依前揭規定，經評議結果，裁定改由受命法官
    獨任行簡式審判程序，先予敘明。
二、上揭事實，業據被告於本院行準備程序及審理中，供承不諱
    ，且其受採取之尿液，經送鑑驗結果，確呈嗎啡陽性反應，
    此有彰化縣衛生局煙毒尿液檢驗成績書1紙在卷可稽，而扣
    案之白色粉末9包，確係海洛因成分，此除據被告供陳在卷
    外，並有扣押物品目錄表及查獲照片在卷可按。再參以施用
    第一級毒品海洛因具有成癮性，被告前又已有施用毒品之犯
    行，有其前案紀錄可憑，且經戒治後，仍再次施用毒品，並
    先後多次為警查獲，被告顯有難以戒斷，且已成癮之情事，
    是依前開說明，亦應認被告之自白確與事實相符，洵堪採信
    。另查被告甲○○前因施用毒品案件，除經本院裁定送強制
    戒治，於92年9月18日執行期滿釋放外，且經本院判處有期
    徒刑1年，送監執行後，於94年4月7日因縮短刑期假釋出監
    並付保護管束等情，有本院判決書及臺灣彰化地方法院檢察
    署刑案資料查註紀錄表等附卷可稽。被告於強制戒治執行完
    畢釋放後，5年內再犯毒品危害防制條例第10條第1項之罪，
    足以認定。
三、核被告所為，係違反毒品危害防制條例第10條第1項施用第1
    級毒品罪。其持有第1級毒品海洛因之低度行為應為施用之高
    度行為所吸收，爰不另論罪。被告先後多次施用第1級毒品之
    行為，時間緊接，且犯罪構成要件相同，顯係基於概括犯意
    反覆為之，為連續犯，依法以一罪論，並加重其刑。前開犯
    罪事實中，經移送併案部分（即未經起訴之部分），與檢察
    官已提起公訴之部分，因被告係基於概括犯意而為之，具有
    連續犯之裁判上一罪關係，其一部起訴之效力及於全部，故
    本院自得併予審究，併此敘明。查被告甲○○前因偽造文書
    案件，經本院以90年度彰簡字第266號判決有期徒刑4月確定
    ，甫於90年9月4日易科罰金執行完畢，有臺灣彰化地方法院
    檢察署刑案資料查註紀錄表1份在卷可參，被告於受有期徒
    刑之執行完畢以後，5年內再犯有期徒刑以上之本罪，為累
    犯，依法遞加重其刑。爰審酌被告前曾有施用毒品罪行，經
    送觀察勒戒執行完畢釋放後，猶不知悔改，再施用毒品不輟
    ，不僅戕害自身健康，更辜負國家將之視為病人，並施以長
    時間之戒治處遇之苦心，惟其對他人權益之侵害仍屬有限，
    於本院行準備程序與審理時均已坦承犯行，暨其犯罪動機、
    目的、手段、施用之次數、期間及其智識程度、生活狀況等
    一切情狀，量處如主文所示之刑。扣案之海洛因９包（毛重
    ２０．３７公克），係屬第一級毒品；另摻有海洛因而已施
    用過之Marboro香煙2支，因殘存之煙絲無法與其內之海洛因
    分離，故應全視為第一級毒品，是應依毒品危害防制條例第
    十八條第一項前段規定，沒收銷燬之。另本件固扣案有分裝
    袋一批、針筒二支及磅秤等物，惟與本件犯罪無關，故於此
    ，不為沒收之諭知，附此說明。
據上論斷，應依刑事訴訟法第二百七十三條之一第一項、第二百
九十九條第一項前段，毒品危害防制條例第十條第一項、第十八
條第一項前段，刑法第十一條、第五十六條、第四十七條，判決
如主文。
本案經檢察官田德煙到庭執行職務。
中    華    民    國    95    年    5    月    11     日
                  刑事第一庭 法  官  洪志賢
以上正本證明與原本無異。
如不服本判決，應於判決送達後10日內，向本院提出上訴狀（須
附繕本）。
中    華    民    國    95    年    5    月    16     日
                             書記官  洪年慶
毒品危害防制條例第10條
施用第一級毒品者，處 6 月以上 5 年以下有期徒刑。
施用第二級毒品者，處 3 年以下有期徒刑。
毒品危害防制條例第18條
查獲之第一、二級毒品及專供製造或施用第一、二級毒品之器具
，不問屬於犯人與否，均沒收銷燬之；查獲之第三、四級毒品及
製造或施用毒品之器具，無正當理由而擅自持有者，均沒入銷燬
之。但合於醫藥、研究或訓練之用者，得不予銷燬。
前項合於醫藥、研究或訓練用毒品或器具之管理辦法，由法務部
會同行政院衛生署定之。


司法院資訊處製作；財團法人民間司法改革基金會備份。
